臺灣板橋地方法院刑事判決　　　　　　　99年度訴字第2840號
公　訴　人　臺灣板橋地方法院檢察署檢察官
被　　　告　陳駿宏
選任辯護人　朱俊雄　律師
被　　　告　陳基本
指定辯護人　吳天明　本院公設辯護人
上列被告因妨害風化等案件，經檢察官提起公訴（99年度偵字第
3357號），本院判決如下：
    主  文
陳駿宏共同意圖使女子與他人為性交之行為，而媒介以營利，處
有期徒刑伍月，如易科罰金，以新台幣壹仟元折算壹日。被訴共
同行使偽造特種文書部分無罪。
陳基本共同意圖使女子與他人為性交之行為，而媒介以營利，處
有期徒刑參月，如易科罰金，以新台幣壹仟元折算壹日；又共同
意圖使女子與他人為性交之行為，而媒介以營利，累犯，處有期
徒刑伍月，如易科罰金，以新台幣壹仟元折算壹日。應執行有期
徒刑陸月，如易科罰金，以新台幣壹仟元折算壹日。
    事  實
一、陳駿宏前於民國（下同）94年8 月起至95年9 月19日止，在
    臺北縣蘆洲市（現改制為新北市蘆洲區○○○○街13號11樓
    經營蘭花亭應召站，媒介外籍女子為其所經營之蘭花亭應召
    站與不特定男客從事性交易以營利，經本院以95年度矚重訴
    字第3 號判決應執行有期徒刑2 年，並經臺灣高等法院98年
    度矚上訴字第8 號判決駁回上訴在案。陳基本前於96年7 月
    18日起，受僱於綽號「15」之真實姓名不詳經營色情應召站
    之男子，擔任載送小姐與不特定男客從事性交易之司機工作
    ，嗣於96年7 月19日為警查獲，業經臺灣臺北地方法院以96
    年度簡字第2639號判決有期徒刑6 月，於96年9 月17日確定
    ，並於97年3 月28日易科罰金執行完畢。
二、詎陳駿宏猶不知悔改，於上開案件為警查獲後，與真實姓名
    年籍不詳、馬來西亞籍、綽號「媽咪」之成年女子，基於意
    圖使女子與他人為性交之行為，而媒介以營利之犯意聯絡，
    由「媽咪」安排已成年之A 女【真實姓名年籍詳卷，下稱A
    女）冒名為林慧倫（LIM WHAY LOON ）馬來西亞籍】，於96
    年9 月1 日，以觀光名義由桃園中正國際機場入境臺灣，陳
    駿宏並依「媽咪」之指示前往接機，旋即與經營「遠傳應召
    站」之綽號「山豬」之成年男子，接續前揭犯意之聯絡，介
    紹A 女至「山豬」所經營之上開應召站從事性交易，A 女每
    接一位客人，陳駿宏即可抽得新台幣（下同）100 元至400
    元不等之佣金，迄於96年9 月29日A 女出境前某日止。
三、詎陳基本亦不知悔改，於A 女自96年9 月29日再入境後，明
    知綽號「車頭」之成年男子係經營色情應召站，竟與之共同
    基於意圖使女子與他人為性交之行為而媒介以營利之犯意聯
    絡，以每12小時3000元薪資，受僱該應召站擔任司機工作，
    搭載A 女至台北縣三重市、新莊市、五股等地從事性交易，
    迄同年10月中旬止。
四、嗣陳基本於A 女所屬應站召倒閉後，竟受A 女請託，另行起
    意，自97年5 月間起，與經營「亞太應召站」姓名不詳之成
    年男子，另共同基於意圖使女子與他人為性交之行為而媒介
    以營利之犯意聯絡，以每位客人抽取200 元代價，將A 女介
    紹至「亞太應召站」從事性交易，迄97年7 月30日19時30分
    許，A 女在臺北市○○區○○路488 號8 樓「君閣旅館」
    819 號房與男客從事性交易時為警查獲時止。
五、案經臺灣士林地方法院檢察署檢察官自動檢舉並呈請臺灣高
    等法院檢察署檢察長令轉臺灣板橋地方法院檢察署檢察官偵
    查起訴。
    理  由
壹、有罪部分
一、證據能力方面：
(一)、按被告以外之人於審判外之言詞或書面陳述，除法律規定者
    外，不得作為證據，刑事訴訟法第159 條第1 項定有明文。
    證人即被害人A 女、證人劉士豪於警詢中所為之證述，均係
    被告以外之人於審判外之陳述，依上開規定即不得作為證據
    。
(二)、按被告以外之人於偵查中向檢察官所為之陳述，除顯有不可
    信之情況者外，得為證據，刑事訴訟法第159 條之1 第2項
    定有明文。此係因上開偵查中向檢察官所為之陳述雖仍為審
    判外之陳述，但立法者衡量刑事訴訟法規定檢察官代表國家
    偵查犯罪、實施公訴，依法有訊問被告、證人、鑑定人之權
    ，且實務運作時，偵查中檢察官向被告以外之人所取得之陳
    述，原則上均能遵守法律規定，不致違法取供，其可信性極
    高，為兼顧理論與實務為由，而對「被告以外之人於偵查中
    向檢察官所為之陳述」，例外規定除有顯不可信之情況者外
    ，得為證據。本件證人即被害人A 女、證人劉士豪在偵查中
    向檢察官所為之證述業經具結，上開證人於偵查中之證述既
    經具結願負偽證罪之刑事責任，在證據能力方面亦得認渠等
    所為證述之真實性可獲初步之確保。是由上情觀之，上開證
    人此部分於偵查中向檢察官所為之證述，尚難認有「顯不可
    信」之情況，均有證據能力。
(三)、卷附通訊監察譯文，因未見檢察官提出該監聽譯文之監聽票
    申請文件，辯護人主張無證據能力，是以起訴書所列證據清
    單編號７部分，應無證據能力。
(四)、本案後述所引用其餘供述及非供述證據，經本院依法踐行調
    查證據程式，檢察官、被告及其選任辯護人均不爭執各該證
    據之證據能力，且亦查無依法應排除其證據能力之情形，是
    後述所引用證據之證據能力均無疑義。
二、實體方面
(一)、認定被告二人犯罪事實之證據及理由：
    上揭事實，業據被告陳駿宏、陳基本於本院審理時坦承不
    諱，核與證人A 女於檢察官偵查時所證述，於96年9 月1 日
    入境臺灣即從事性交易之事實相符合，而A 女於96年9 月1
    日入境，於96年9 月29日出境，同日再入境，此有內政部入
    出國及移民署個別查詢及列印資料（見99年度偵字第335 7
    號卷第11頁）、法務部入出境資訊連結作業查詢（見99年度
    偵字第3357號卷第65頁可參）可稽，而證人劉士豪於本院審
    理時證稱，伊不認識在庭二位被告，伊載A 女從事性交易之
    應召站是亞太應召站，伊是到三重市○○路去載送A 女，是
    應召站先打電話給伊，告訴伊A 女的住處，計算報酬是算小
    時、算天，伊是在97年7 月30日載送A 女從事性交易為警查
    獲，伊載送A 女差不多一星期等語相符。另與證人吳書奎於
    本院審理時證稱，伊認識A 女，她打電話到伊朋友那裡應徵
    應召小姐，後來伊朋友叫伊接送，從A 女住的地方到忠孝東
    路或是統領百貨，伊載過她三、四次等語相符。足認被告等
    人自白與事實相符，本案事證明確，犯行洵堪認定。
(二)、核被告陳駿宏所為，就事實二部分係犯刑法第231 條第1項
    意圖使女子與他人為性交之行為，而媒介以營利罪。被告陳
    基本就事實三、四部分，均係犯刑法第231 條第1 項意圖使
    女子與他人為性交之行為，而媒介以營利罪。公訴意旨認：
    被告陳駿宏係犯刑法第231 條之1 意圖營利強制使人為性交
    罪，被告陳基本就事實三部分，亦係犯刑法第231 條之1 意
    圖營利強制使人為性交，均容有誤會（如後段所述），惟與
    意圖使女子與他人為性交之行為，而媒介以營利罪，其基本
    事實相同，爰就檢察官起訴犯罪事實，變更所引法條。被告
    陳駿宏與「媽咪」女子、「山豬」男子間，有犯意之聯絡，
    行為之分擔，應論以共同正犯。被告陳基本與「車頭」成年
    男子、經營「亞太應召站」姓名不詳之成年男子間，有犯意
    之聯絡，行為分擔，均應論以共同正犯。復按刑事法若干犯
    罪行為態樣，本質上原具有反覆、延續實行之特徵，立法時
    既予特別歸類，定為犯罪構成要件之行為要素，則行為人基
    於單一之犯意，在密切接近之一定時、地持續實行之複次行
    為，倘依社會通念，於客觀上認為符合一個反覆、延續性之
    行為觀念者，於刑法評價上，即應僅成立一罪，俾免有重複
    評價、刑度超過罪責與不法內涵之疑慮，學理上所稱「集合
    犯」之職業性、營業性或收集性等具有重複特質之犯罪均屬
    之，例如經營、從事業務、收集、販賣、製造、散布等行為
    概念者是。是本件被告陳駿宏自96年9 月1 日起至同月29
    日前某日止；被告陳基本自96年9 月29日起至同年10月中旬
    止、自97年5 月間起至同年7 月30日為警查獲時止，其間多
    次反覆媒介女子與男客為性交行為，並從中抽頭以營利，顯
    見其犯行在性質上具有反覆性，且係在密切接近之一定時間
    及空間內反覆從事性質類似之犯行，在行為概念上，縱有多
    次媒介以營利之舉措，仍應評價認係包括一罪之集合犯。被
    告陳基本就事實三、四媒介女子與男客為性交行為，並從中
    取得報酬或抽頭以營利，其應召站老闆不同，且A 女期間出
    境再入境，媒介之型態不同，客觀上尚難認為符合一個反覆
    、延續性之行為觀念，應認係犯意各別，行為互殊，應分論
    併罰。至於被告陳基本辯稱，上開載送女子從事性交易之犯
    行，業經臺灣臺北地方法院以96年度簡字第2639號（聲請簡
    易處刑案號為96年度偵字第14971 號為臺北地方法院檢察署
    檢察官聲請簡易判決處刑書）判處有期徒刑6 月確定，惟查
    被告係於96年7 月19日為警查獲，然A 女係於96年9 月1 日
    入境，而被告於96年7 月18日至同月19日所載送之女子為
    Sunrish 至臺北市○○○路○ 段37號之1 從事性交易，於返
    回三重市○○路○ 段62號前為警查獲，所載送並非A 女，足
    見本件被告陳基本係另行起意意圖營利媒介女子從事性交易
    之行為，並無上述案件判決確定效力所及問題，併此敘明。
    被告陳基本為事實四部分之犯行時，其有如事實欄所載，曾
    於97年3 月28日易科罰金執行完畢之紀錄，有臺灣高等法院
    被告前案紀錄表附卷可考，其於有期徒刑執行完畢後5 年內
    故意再犯有期徒刑以上之罪，應論以累犯，並依刑法第47
    條第1 項加重其刑。
(三)、爰審酌被告二人之素行、渠等為求牟利，竟以媒介或擔任馬
    伕角色媒介外籍女子與他人從事性交易，將女性身體當作交
    易籌碼，不唯破壞社會善良風俗，且將人之身體物化，嚴重
    扭曲人性尊嚴，兼衡渠等犯罪動機、犯罪手段、犯罪目的、
    智識程度、犯後坦承犯行等一切情狀，分別量處如主文所示
    之刑，並均諭知如易科罰金之折算標準，被告陳基本部分併
    定應執行之刑，以示懲儆。
貳、變更起訴法條之理由及無罪、不另為無罪諭知部分：
一、公訴意旨另以：被告陳駿宏與真實姓名年籍不詳、馬來西亞
    籍、綽號「媽咪」之女子，共同基於偽造特種文書及意圖營
    利強制使人為性交之犯意，由「媽咪」提供貼有馬來西亞籍
    女子A 女照片並更名為林慧倫（LIM WHAY LOON ）之偽造馬
    來西亞護照與A 女，安排A 女於96年9 月1 日，持該偽造護
    照以觀光名義由桃園中正國際機場入境臺灣，陳駿宏並於96
    年9 月29日起，將A 女所持有之真、偽馬來西亞護照2 本均
    予扣留，並自上開時間起，至96年10月中旬某日止，將A 女
    留置在臺北縣三重市（現改制為新北市三重區○○○路42號
    3 樓之套房內，由與陳駿宏共同基於意圖營利強制使人為性
    交之犯意之手下陳基本負責看管、監控，陳駿宏並向A 女恫
    稱：偽造之護照1 本價值18萬元，如不接客，伊即要報警，
    且會對A 女在馬來西亞的家人不利等語，以此脅迫、恐嚇及
    監控之方式，強迫A 女與他人為性交之行為，並由陳基本負
    責載送A 女至臺北縣三重、新莊等地與不特定男客以每次
    2600 元 至4000元不等之代價為性交易多次，陳基本取得性
    交易之收入全部，扣除陳基本之薪資後，繳回應召站朋分。
    陳駿宏再於96年12月16日起至97年4 月底止，將A 女留置在
    臺北市○○路123 巷某套房居住，並將A 女介紹給真實姓名
    年籍不詳綽號「奇哥」之男子，安排司機看管並載送A 女與
    不特定男客從事性交易。嗣A 女於97年7 月30日19時30分許
    ，在臺北市○○區○○路488 號8 樓「君閣旅館」819 號房
    與男客從事性交易時為警查獲，而查悉上情。因認被告陳駿
    宏涉犯刑法第216 條、第210 條之行使偽造特種文書罪、同
    法第231 條之1 意圖營利強制使人為性交罪；被告陳基本涉
    犯刑法第231 條之1 意圖營利強制使人為性交罪嫌云云。
二、按犯罪事實應依證據認定之，無證據不得認定其犯罪事實；
    不能證明被告犯罪者應諭知無罪之判決，刑事訴訟法第154
    條第2 項及第301 條第1 項分別定有明文。按告訴人之告訴
    ，係以使被告受刑事訴追為目的，是其陳述是否與事實相符
    ，仍應調查其他證據以資審認（52年台上字第1300號參照）
    ，再被害人之陳述須無瑕疵可指，且就其他方面調查又與事
    實相符，方足採為論罪科刑之基礎；又其指訴，縱無瑕疵，
    亦仍應有其他補強之證據，以證明其陳述確有相當之真實性
    （最高法院99年度台上字第1467號判決參照）。次按認定不
    利於被告之事實，須依積極證據，茍積極之證據本身存有瑕
    疵而不足為不利於被告事實之認定，即應為有利於被告之認
    定，更不必有何有利之證據，而此用以證明犯罪事實之證據
    ，猶須於通常一般人均不至於有所懷疑，堪予確信其已臻真
    實者，始得據以為有罪之認定，倘其證明尚未達到此一程度
    ，而有合理性之懷疑存在，致使無從為有罪之確信時，即應
    為無罪之判決，最高法院29 年 上字第3105號、30年上字第
    816 號、40年臺上字第86號、76年度臺上字第4986號判例意
    旨及82年度臺上字第163 號判決意旨可資參照。
三、公訴意旨認被告二人犯有此部分之罪名，無非係以被告陳駿
    宏於警詢及偵查中之供述，被告陳基本於偵查時之供述，被
    害人A 女於警詢及偵查時之證述、內政部入出國及移民署出
    入境查詢清單、受理報案單、法務部入出境資料連結作業查
    詢單、被害人A 女所使用之0000000000行動電話簡訊、卷附
    通訊監察譯文等為其主要論據。訊據被告陳駿宏堅決否認上
    開犯行，辯稱：A 女是伊去機場接她，但不是伊安排她入境
    ，是綽號「媽咪」之女子叫伊去接機的，伊不清楚假護照是
    誰提供給A 女，「媽咪」沒有告訴伊A 女是使用偽造護照，
    伊也沒有強迫A 女接客，伊接A 女入境後係介紹給綽號「山
    豬」之應召站業者，伊安排他們二人見面，伊跟「山豬」說
    新同學來了，麻煩你們配合，然後伊將A 女交給她，並未安
    排A 女住在台北縣三重市（現改制為新北市三重區○○○路
    42 號3樓，後來「山豬」跟伊說A 女跑掉了，伊也不知道她
    的下落，A 女的護照不是由伊保管，伊也沒有將A 女載至台
    北市○○路123 巷的某套房，伊不認識陳基本等語。被告陳
    基本亦堅決否認上開犯行，辯稱：伊的角色只是馬伕，伊接
    到公司的電話就將A 女載至指定地點，A 女之前有留伊的電
    話給客人，伊接到客人的電話後，伊會問A 女要不要去，她
    同意伊才載她去，伊沒有強迫A 女接客，也沒有監控她等語
    。經查：
(一)、被告陳駿宏共同行使偽造特種文書部分：
    A 女於檢察官偵查時證稱：「媽咪」沒有跟伊說來台從事性
    交易，她跟伊要照片2 張，還要填表格，她說讓別人看，還
    要伊影印身分證給她，伊都有交給她，我們於96年9 月1 日
    約在吉隆坡機場碰面，她就跟伊拿原本的護照，並交給伊五
    百元馬幣，伊再交給家人，她有教伊如何通過海關，並交給
    伊一本護照說這本是進臺灣用的，上面有伊的照片，但姓名
    改為「林慧倫」，護照號碼也不是伊的，這本護照是假的，
    之後她又把伊原本真的護照還伊，要伊拿真的護照通過馬來
    西亞的海關，並要伊到臺灣後拿假護照通關等語。是以依證
    人A 女所述，假護照是「媽咪」交給她的，並要她到臺灣時
    拿假護照通關。此外，並無其他積極證據足認被告陳駿宏與
    「媽咪」女子間就行使偽造護照行為有犯意之聯絡、行為之
    分擔，是被告陳駿宏所辯，其僅係至機場接A 女，不知A 女
    所持護照係偽造乙節，尚非不可採，本件不能證明被告陳駿
    宏有行使偽造特種文書（即護照）之行為，自應就此部分諭
    知無罪之判決。
(二)、被告陳駿宏、陳基本共同營利強制使人為性交罪部分：
１、證人A 女來台動機：
    證人A 女於警詢時陳稱：「我來臺灣的目的是要餐廳打工賺
    錢」云云（見士林地檢署97年度偵字第10200 號卷第11頁第
    一次警詢筆錄）。其第二次警詢筆錄亦陳稱：「來臺灣應徵
    打工的沒錯」云云（見士林地檢署98年度聲拘字第114 號卷
    第20頁）。而於97年7 月31日檢察官偵查時改稱：「他們說
    我來台做女公關，他們說女公關就是陪陪客人，就是到高級
    酒店陪客人聊天，如果客人有需要可以幫他們安排，但是他
    們沒有提到性交易的部分，因為那時我家裡需要錢，我沒有
    想那麼多就來臺灣」云云（見同上偵卷第53頁）。是以證人
    A 女先稱係來臺灣餐廳打工，嗣又稱來臺是到酒店當公關，
    前後陳述不一，若證人A 女係來台餐廳打工賺錢，何須持假
    護照入境？又證人A 女並無特殊專長，其僅於餐廳打工賺錢
    賺取微簿工資，且事先花18萬元大筆金錢換取假護照，而積
    欠大筆債務，若證人A 女非來臺從事性交易，如何能於短時
    間內累積大筆金錢，以償還債務，且證人A 女亦自承，當時
    家裡急需要錢等語，是證人A 女否認其來臺動機係賣淫乙節
    ，不足憑信。
２、有無遭扣留護照部分：
    證人吳書奎於偵查時證稱（見98年度偵字第14087 號卷第15
    0-153 頁），之前A 女的老闆扣她的護照，且老闆也不給她
    錢，叫伊幫她找了忠孝東路五段租房子住等語。然其於本院
    審理時證稱：伊於偵查時所稱A 女入境遭扣押護照，且老闆
    不給錢，是聽聞A 女說的，並非伊親眼目睹等語。又查A 女
    係於96年9 月1 日持假護照入境臺灣（護照號碼：
    A00000000 ），並於同年9 月29日再次持同本護照出境及入
    境臺灣，是A 女尚持有可入出境之假護照，並無遭扣留情事
    。又A 女於97年2 月19日至內政部入出國及移民署申報護照
    遺失，所申請者係護照號碼為A00000000 之假護照，其所填
    寫之遺失日期為「10月05日07年（即民國96年10月5 日）」
    ，此有內政部入出國及移民署受理報案單（見97年度偵字第
    11005 號卷第18頁）在卷可稽，亦即A 女係申報護照遺失，
    而非遭人強行扣留，足認A 女指述，與事實尚有不符合之處
    。
３、A 女遭毆打部分：依A 女於檢察官偵查時證稱，後來寶哥欠
    了一些錢無法付房租，伊被房東趕出來，十月份時候伊看報
    紙找了吳書奎經營的應召站，吳的應召站錢較高，吳安排伊
    另外在忠孝東路的住處，負責安排看管及安排客人的都是吳
    書奎，吳上面還有一個老闆，但伊不清楚是何人，伊到吳底
    下工作後，有一次伊賺了一萬多元，伊希望寄錢給母親，但
    吳不肯，伊就說如果不寄錢伊就不工作，某日吳就把伊叫到
    某卡拉OK，伊去之後他就打伊，伊被打後，寶哥就到忠孝東
    路接伊到松江路123 巷套房住，寶哥將伊轉讓給奇哥等語。
    而證人鄧士榮於警詢陳稱：「民國96年10月27日2 點左右，
    凌晨的時刻在臺北市○○○路○ 段22號『錢櫃KTV 』九樓包
    廂，是姊姊A 女找我去現場作陪，因為她與老闆幾個人在錢
    櫃KTV 裡喝酒，姊姊不會喝酒，我自動替她喝，喝了二杯啤
    酒後，對方當中因為有人不高興不知何故，在現場就對我姊
    姊動手毆打，先用酒瓶砸過來，我姊姊頭部被打破流血，我
    即立刻在旁保護我姊姊攔住她不要受打，對方仍不放過我們
    ，我頭也被他們持酒瓶打傷，有輕微腦震盪腫漲積血，四、
    五個人圍著聯合動手，身體也有多處被打傷，最後我拉住姊
    姊奪門而出，按了電梯才逃離現場，跑到了樓下來，錢櫃
    KTV 的工作人員有叫警察前來、救護車也來，把我們送仁愛
    醫院急診室急救，我姊姊頭部被打當時就昏倒了，我被送醫
    院後人才昏倒」「吳書奎就是當天動手打我們的人態度很悍
    ，他也是從事人口販運與性剝削集團的人，我姊姊之前就被
    操弄的人」等語。是以依證人A 女、鄧士榮所述，當天雙方
    是因喝酒發生衝突。而證人吳書奎於本院審理時證稱，那一
    天伊和朋友在那邊喝酒，A 女打電話給伊，跟伊說她很無聊
    ，她在電話中聽到伊這邊的聲音，她說要過來，所以她就跟
    她男朋友過來，喝酒喝到後面，A 女的男朋友與伊朋友起口
    角，後來發生打架，打架後店家報案，伊到敦南派出所和A
    女及其男友談和解，達成和解後就各自離開，伊不認識被告
    陳駿宏等語。而依台北市政府警察局大安分局員警工作紀錄
    簿（見99年度偵字第3357號卷第81頁）記載A 女與THEN SEE
    YONG互為男女朋友，於96年10月27日凌晨2 點與吳書奎相約
    喝酒唱歌，因酒醉口角衝突互毆，A 女與THEN SEE YONG 頭
    部外傷，雙方願意自行和解等記載，足見A 女遭毆打與被告
    二人並無關連。
４、將A 女留置臺北縣三重市○○路42號3 樓、臺北市○○路12
    3 巷套房等處部分：
(1)、證人鄧士榮於警詢陳稱：「我於96年10月20日是從馬來西亞
    ．．來臺灣的，．．我於96年11月12日護照到期要回馬來西
    亞馬六甲。」「（問你來臺灣這幾天是居住在那裡？你姐姐
    【即A 女】是住在那裡？）我是暫住在臺北市○○○路○段
    一出租公寓裡，這也是姐姐居住處所。」等語（見士林地檢
    98年度聲拘字第114 號卷第34頁）。經查：證人鄧士榮係於
    96年9 月20日入境臺灣，於同年11月13日出境，有卷附入出
    境資訊連結作業查詢結果可參（見本院卷），足見證人鄧士
    榮在臺灣期間自96年9 月20日至同年11月13日止，均係與A
    女同住於忠孝東路五段出租公寓所內，是以A 女指稱自96
    年9 月29日起同年10月中旬止，遭留置在台北縣三重市○○
    路42號3 樓之套房，並由被告陳基本看管、監控乙節，即與
    事實不符。
(2)、又證人即三重市○○路42號3 樓屋主莊朝明於本院審理時證
    稱，伊是於96年9 月起至98年5 月5 日出租給柳麗雲，租約
    到期後由柳麗雲先生承租，名字是陳文助，出租範圍為二樓
    至四樓，沒有限制再出租，使用方法要依照契約的約定，伊
    不清楚其分租給那些人，沒有在上開出租處看過被告二人等
    語。而被告二人均供稱，並不認識柳麗雲、陳文助二人。而
    被告陳駿宏亦證稱，不知道A 女住在臺北市○○路123 巷套
    房此事，A 女住在何處，是由山豬安排等語。而被告陳基本
    亦證稱，伊沒有到過臺北市○○路123 巷套房，伊是到三重
    市○○路42號3 樓去接A 女等語。綜上所述，並無積極證據
    足認係被告二人將A 女留置上開二處。
５、證人A 女於97年7 月30日19時22分57秒傳送簡訊檢舉，通知
    警方伊在8 樓819 （見97年度偵字第11005 號卷第59-60 頁
    ），簡訊內容僅記載：「八樓819 」「發訊人000000000000
    」，內容並無提及遭脅迫賣淫情事。而警方實施臨檢查獲A
    女時，A 女陳稱在綽號「27」指示下從事性交易工作已將要
    半年了，若A 女是在脅迫、恐嚇、監控下從事性交易，為何
    須遲至半年再以簡訊通知警方，是以A 女指述亦異於經驗法
    則。至於卷附通訊監察譯文，觀其內容均屬於被告與他人通
    話部分，均與A 女無關。
６、證人吳書奎於本院審理時證稱，伊認識A 女，她打電話到伊
    朋友那裡應徵應召小姐，後來伊朋友叫伊接送她，從她住的
    地方到忠孝東路或是統領百貨，伊載過她三、四次，伊第一
    次到台北縣三重市○○路接A 女時，A 女行動自由沒有受到
    限制，當時她和她的男友在一起，她住在忠孝東路五段，伊
    是開車載她到忠孝東路四段，她在忠孝東路五段住不到一個
    月，她被打以後只有繼續在五段住了一個星期，確實住多久
    伊不知道，因她被毆打後二十幾天，伊到住處去看，她並沒
    有住在該處等語。是以依證人吳書奎所述，A 女後來自行應
    徵應召小姐，足見行動自由並沒有受到限制，至於偵查時稱
    A 女入境遭扣押護照，且老闆不給錢，是A 女說的。而證人
    即共同被告陳基本於本院審理時證稱：伊不認識被告陳駿宏
    ，伊不知道老闆是誰，伊是透過手機和一個綽號「０五」的
    人與老闆聯絡，「０五」也是司機，伊去接A 女是到三重市
    ○○路42號3 樓，它是一棟老式公寓，但是伊沒有上樓過，
    伊去接A 女時，伊到該處時就打電話給她，就叫她下來，伊
    載A 女到附近後就讓她下車，伊在附近的小巷子等候，伊不
    會在旅館門口把守等語。而證人即共同被告陳駿宏於本院審
    理時證稱：伊不認識陳基本，伊沒有指示陳基本去載送A 女
    ，伊沒有叫陳基本在台北縣三重市（現改制為新北市三重區
    ○○○路42號3 樓看管、監控A 女，A 女於96年9 月1 日第
    一次入境臺灣，伊有去接機，過沒幾天A 女就跑掉了，伊不
    知道A 女第二次進入臺灣的時間等語。是以依證人即共同被
    告陳基本、陳駿宏之證述，二人互不認識，何來由手下陳基
    本負責看管、監控？並由陳基本負責載送A 女至臺北縣三重
    、新莊等地從事性交易之情形。綜上所述，並無如證人A 女
    於偵查時所述，都不能自由行動，被告陳駿宏（即寶哥）叫
    一個綽號八五的司機看著，連講電話都不行等情形，況A 女
    偵查時陳稱，伊住到三重後，有外出購物，都是伊自己一個
    人去購物，在臺灣可自由行動，足見A 女先後陳述不一，互
    相矛盾，其真實性堪疑。綜合上情觀之，本院認尚無足夠之
    證據證明被告二人確有以看
    管、監控、留置、扣留護照、脅迫、恐嚇之方式，來迫使證
    人A 女違反意願與他人為性交情形，此外，並無其他積極證
    據足認被告二人有意圖營利強制使人為性交行為，其二人僅
    有前揭媒介A 女性交以營利之犯行而已。
四、綜上所述，本院認依調查所得之證據，對被告二人是否果有
    公訴意旨所指以脅迫、恐嚇、監控、看管、扣留護照、留置
    等方式，來強迫A 女與他人為性交之行為，猶有合理之懷疑
    ，尚未得有罪之確信，且無證據證明被告陳駿宏與綽號「媽
    咪」成年女子間，就意圖營利強制使人為性交行為，或被告
    陳駿宏與陳基本間有犯意之聯絡，行為分擔之行為，從而公
    訴意旨認被告2 人應成立刑法第231 條之1 第1 項意圖營利
    使人為性交罪，即有未恰，惟此部分起訴之犯罪事實與前揭
    論罪部分之基本社會事實均係促使A 女為性交行為以營利，
    本院自得依法變更起訴法條為刑法第231 條第1 項意圖使女
    子與他人為性交之行為，而媒介以營利罪。至於公訴意旨認
    被告陳駿宏於96年9 月29日起至96年10月中旬某日止，將證
    人A 女留置在臺北縣三重市（現改制新北市三重區○○○路
    42 號3樓之套房內，由被告陳基本共同基於意圖營利強制使
    人為性交之犯意，由被告陳基本負責看管、監控，強迫證人
    A 女與他人為性交之行為，又認被告陳駿宏自96年12月16日
    起至97年4 月底止日將A 女留置在臺北市○○路巷某套房居
    住，並將A 女介紹給姓名不詳綽號「奇哥」之男子，安排司
    機看管並載送證人A 女與不特定男客從事性交易云云，依上
    所述，均無證據足資證明被告2 人有此部分犯行，惟因公訴
    意旨認此部分與前揭論罪部分有集合犯之裁判上一罪關係，
    自無庸另為無罪諭知。
參、據上論斷，應依刑事訴訟法第299 條第1 項前段、第300 條
    、第301 條第1 項前段，刑法第28條、第231 條第1 項、第
    47條第1 項、第41條第1 項、第51條第5 款，刑法施行法第
    1 條之1 ，判決如主文。
本案經檢察官簡志祥到庭執行職務。
中    華    民    國    100   年    1     月    5    日
                  刑事第三庭審判長法  官  樊季康
                                  法  官  連雅婷
                                  法  官  陳伯厚
上列正本證明與原本無異。
如不服本判決，應於判決送達後10日內敘明上訴理由，向本院提
出上訴狀 (應附繕本) ，上訴於臺灣高等法院。其未敘述上訴理
由者，應於上訴期間屆滿後20日內向本院補提理由書「切勿逕送
上級法院」。
                                  書記官  高建華
中    華    民    國   100    年    1     月    6     日
附錄論罪科刑法條全文：
中華民國刑法第231條
（圖利使人為性交或猥褻罪）
意圖使男女與他人為性交或猥褻之行為，而引誘、容留或媒介以
營利者，處 5 年以下有期徒刑，得併科 10 萬元以下罰金。以
詐術犯之者，亦同。
公務員包庇他人犯前項之罪者，依前項之規定加重其刑至二分之
一。